---
title: Redes Nautosnales
subtitle: Ejercicio Obligatorio II
author:
- name: William Chavarría
  affiliation: Máxima Formación
  email: wchavarria@tigo.com.gt
date: '`r format(Sys.Date())`'
output: 
  bookdown::html_document2:
    toc: true
    toc_float: true
    highlight: pygments
    theme: spacelab
    css: custom.css
    fig_caption: true
    df_print: paged
    # includes: header.html
bibliography: [paquetes.bib, ts.bib]
biblio-style: "apalike"
link-citations: true
editor_options: 
  chunk_output_type: console
---

```{r setup, include=FALSE}
knitr::opts_chunk$set(echo        = TRUE, 
                      include     = TRUE,
                      cache       = FALSE,
                      fig.align   = 'center',
                      message     = FALSE,
                      warning     = FALSE, 
                      comment     = NA, 
                      highlight   = TRUE,
                      strip.white = TRUE,
                      dev         = "svglite",
                      fig.width   = 11,
                      fig.asp     = 0.5,
                      fig.show    = "hold",
                      fig.align   = "center")
```

# Autos {.tabset .tabset-fade .tabset-pills}

## Descripción

Analiza el consumo de gasolina para 392 vehículos según sus características.
Los datos se encuentran en el objeto Auto del paquete ISLR y fueron utilizados
en 1983 en la American Statistical Association Exposition.

En ambos ejercicios sigue los siguientes pasos:
1. Observa y grafica los datos. 
2. Transforma los datos cuando sea necesario. 
3. Divide el conjunto de datos en uno de entrenamiento y otro de prueba. 
4. Construye el modelo NN, grafica e interpreta el resultado. 
5. Evalúa la performance del modelo NN. 

## Paquetes

```{r}
options(warn = -1,
        scipen = 1,
		  dplyr.summarise.inform = FALSE,
		  tibble.print_min = 10,
		  pillar.sigfig = 4)
```


```{r}
import::from(magrittr, "%T>%", "%$%",  "%<>%", .into = "operadores")
import::from(cowplot, .except = "stamp")
import::from(parallel, detectCores, makePSOCKcluster, stopCluster)
import::from(doParallel, registerDoParallel)
import::from(conectigo, cargar_fuentes)
import::from(GGally, ggpairs, wrap)
import::from(janitor, make_clean_names)
pacman::p_load(finetune, 
					parsnipExtra, 
					textfeatures, 
					tensorflow, 
					keras, 
					tictoc,
					textrecipes,
					tidymodels,
					tidyverse)
```

## Funciones

```{r}
loess_lm <- function(data, mapping, ...){
	
	ggplot(data = data, mapping = mapping) + 
		geom_point(alpha = 0.9) + 
		stat_smooth(formula = y ~ x, 
						method = "lm", 
						se = TRUE, 
						color = "red",
						fill = "red",
						size = 0.5, 
						alpha = 0.2,
						linetype = "longdash", 
						...)
}
```


```{r}
tabla <- function(df, cap = "prueba") {
  df %>% 
   kbl(booktabs = TRUE, linesep = "", caption = cap, escape = F) %>% 
   kable_paper(lightable_options = "hover", full_width = F)}
```

```{r}
resaltar <- function(texto) {
 glue::glue("<span style='background-color: #FFFF00'>**{texto}**</span>")
}
```

```{r}
rlt <- function(texto, color) {
 a <- "<span style='background-color: "
 b <- "'>"
 c <- "</span>"
 t <- str_c("**", texto, "**")
 f <- str_c(a, color, b)
 glue::glue(f, t, c) 
}
```

```{r}
colort <- function(vec, colorv, paleta, usarv = T) {
	
	# show_col(viridis_pal(option = "turbo")(30))
	# paleta solo pueden ser A (magma), B (inferno), C (plasma),
	# D (viridis) y E(cividis)
	# rojo:     #F4354D
	# amarillo: #FCA108
	# verde:    #00AB40
	if (usarv == T) {
		
		cell_spec(vec,
				 color = "white",
				 bold = TRUE,
				 background = spec_color(x = colorv, 
				 								option = paleta, 
				 								direction = 1))
	} else {
		
		cell_spec(vec,
				 color = "white",
				 bold = TRUE,
				 background = colorv)
	}
	
	
}
```


```{r}
unregister <- function() {
  env <- foreach:::.foreachGlobals
  rm(list=ls(name=env), pos=env)
}
```


## Opciones

```{r}
colorx <- c(rojo = "#F4354D", amarillo = "#FCA108", verde = "#00AB40")
```

```{r}
cargar_fuentes()
```

```{r}
yunkel <- theme_cowplot(font_family = "yano") +
	       theme(plot.margin = unit(c(3, 1, 1, 1), "mm"), 
	             axis.title = element_text(size = 12))
```

```{r}
# tema con grid horizontal y vertical
drako <- theme_bw(base_family = "yano", base_size = 14) +
	      theme(plot.margin = unit(c(6, 1, 1, 1), "mm"),
	            axis.title = element_text(size = 12),
	            plot.subtitle = element_text(size = 8,
                                            family = "sans"))
```

```{r}
theme_set(drako)
```

# Load

```{r}
autos <- ISLR::Auto |> as_tibble()
```

```{r, paged.print = FALSE}
head(autos) |> tabla(cap = "Vehículos")
```

# EDA

(ref:gr-01) Gráfica de la serie

```{r, gr-01, fig.cap='(ref:gr-01)'}
(autos |> ggplot(aes(x = fecha, y = value)) +
 geom_line()) |> 
 agregar_info() +
 labs(title = "Índice trimestral de comercio al por menor en la zona del autos (17 países), 1996-2011",
      subtitle = "Cubre el comercio al por mayor y al por menor, y la reparación de vehículos de motor y motocicletas")
```




















